【裁判字號】    97,訴,631
【裁判日期】    970313
【裁判案由】    違反毒品危害防制條例
【裁判全文】
臺灣彰化地方法院刑事判決               97年度訴字第631號
公  訴  人  臺灣彰化地方法院檢察署檢察官
被      告  甲○○
上列被告因違反毒品危害防制條例案件，經檢察官提起公訴（97
年度毒偵字第399號），本院依簡式審判程序判決如下：
    主  文
甲○○施用第一級毒品，累犯，處有期徒刑玖月，扣案第一級毒
品海洛因壹包（淨重零點壹貳公克、空包裝重零點貳陸公克）沒
收銷燬之。
    事   實
一、甲○○前因施用毒品案件，經臺灣臺中地方法院以91年度毒
    聲字第1726號裁定送勒戒處所觀察、勒戒後，認無繼續施用
    毒品之傾向，於民國91年8月28日執行完畢釋放，並由臺灣
    臺中地方法院檢察署檢察官以91年度毒偵字第1591號為不起
    訴處分確定。另於92年間，因施用毒品案件，經本院以92年
    度毒聲字第36號裁定送勒戒處所觀察、勒戒後，認有繼續施
    用毒品之傾向，再經本院以92年度毒聲字第667號裁定送強
    制戒治，並由臺灣彰化地方法院檢察署檢察官提起公訴，強
    制戒治部分，經本院以92年度毒聲字第2330號裁定停止戒治
    ，所餘戒治期間付保護管束，並於92年12月9日出所，迄93
    年3月20日保護管束期滿未經撤銷，而視為強制戒治執行完
    畢，所涉刑案部分，則經本院以92年度訴字第477號判處有
    期徒刑7月確定，於93年8月24日縮短刑期執行完畢。又於94
    年間，因施用毒品案件，經本院以94年度訴字第1692號判處
    有期徒刑8月確定，再因施用毒品及竊盜案件，經本院先後
    以95年度訴字第237號、95年度簡字第37號分別判決有期徒
    刑7月、5月確定，並經合併定應執行刑為有期徒刑11月確定
    。上開有期徒刑8月、11月，經入監接續執行後，於96年2月
    16日縮短刑期假釋出監付保護管束，甫於96年5月31日假釋
    期滿未經撤銷而視為執行完畢。詎仍不知悔改，於前揭強制
    戒治執行完畢釋放後5年內，復基於施用第一級毒品海洛因
    之犯意，於97年1月13日12時許，在其位於彰化縣溪州鄉成
    功村中寮巷6之10號居處，以針筒注射方式，施用第一級毒
    品海洛因1次。嗣於97年1月16日20時40分許，為警在其上揭
    居處查獲，並扣得第一級毒品海洛因1包（淨重0.12公克、
    空包裝重0.26公克），且經警採集其尿液送驗，結果呈嗎啡
    陽性反應，而悉上情。
二、案經彰化縣警察局北斗分局報告臺灣彰化地方法院檢察署檢
    察官偵查起訴。
    理   由
一、本案被告甲○○所犯係死刑、無期徒刑、最輕本刑為3年以
    上有期徒刑以外之罪，其於準備程序就前揭被訴事實為有罪
    之陳述，經受命法官告知簡式審判程序之旨，並聽取其與公
    訴人之意見後，本院認無不得或不宜改依簡式審判程序進行
    之處，爰依刑事訴訟法第273條之1第1項、第284條之1，裁
    定本案由受命法官獨任進行簡式審判程序，合先敘明。
二、訊據被告甲○○對於上開事實坦承不諱，且被告於97年1月
    16日為警採集之尿液，經送詮昕科技股份有限公司檢驗結果
    ，呈嗎啡陽性反應，此有彰化縣警察局北斗分局委託檢驗尿
    液代號與真實姓名對照認證單及詮昕科技股份有限公司出具
    之濫用藥物尿液檢驗報告各1紙在卷可稽，此外，扣案之白
    粉1包，經送法務部調查局鑑驗結果，確含第一級毒品海洛
    因成分（淨重0.12公克，空包裝重0.26公克），有該局97年
    2月18日調科壹字第09723008370號鑑定書1紙附卷可考，足
    徵被告之任意性自白與事實相符，可以採信。又被告曾因施
    用毒品案件，經本院以92年度毒聲字第36號裁定送勒戒處所
    觀察、勒戒後，認有繼續施用毒品之傾向，再經本院以92年
    度毒聲字第667號裁定送強制戒治，並由臺灣彰化地方法院
    檢察署檢察官提起公訴，強制戒治部分，經本院以92年度毒
    聲字第2330號裁定停止戒治，所餘戒治期間付保護管束，並
    於92年12月9日出所，迄93年3 月20日保護管束期滿未經撤
    銷，而視為強制戒治執行完畢等情，有臺灣高等法院被告前
    案紀錄表及臺灣彰化地方法院檢察署刑案資料查註紀錄表各
    1份在卷可參，本案事證明確，被告於前揭強制戒治執行完
    畢釋放後，5年內再犯本件施用第一級毒品海洛因之犯行，
    洵堪認定，應予依法論科。
三、查海洛因係毒品危害防制條例所定之第一級毒品，不得非法
    持有、施用。核被告甲○○所為，係犯毒品危害防制條例第
    10條第1項之施用第一級毒品罪。其為供施用而持有第一級
    毒品之低度行為，應為施用之高度行為所吸收，不另論罪。
    被告有如事實欄所述前科及執行紀錄，有臺灣彰化地方法院
    檢察署刑案資料查註紀錄表、臺灣高等法院被告前案紀錄表
    各1份在卷可考，其於5年以內故意再犯本件有期徒刑以上之
    罪，為累犯，應依刑法第47條第1項之規定加重其刑。至被
    告雖於本院審理時陳稱：本案係伊主動拿出海洛因1包交予
    員警云云。惟被告於警詢、偵查中均供稱其最後1次施用海
    洛因之時間係96年12月18日，並未坦承其於97年1月16日為
    警採尿往前回溯3日內施用第一級毒品海洛因之犯行，此有
    97年1月16日調查筆錄、同年月17日偵訊筆錄各1份在卷可考
    ，是本件被告迄檢察官知悉其為警採集之尿液送驗結果呈嗎
    啡陽性反應，而以其涉有施用第一級毒品海洛因罪嫌提起公
    訴後，始於本院坦承上開施用第一級毒品之犯行，可見本案
    係職司犯罪偵查職務機關在被告坦承施用毒品海洛因前，即
    發覺其有上開犯罪嫌疑，被告事後坦承犯行，顯係自白犯罪
    ，與自首要件並不相當，併予敘明。爰審酌被告曾因施用毒
    品經強制戒治及刑之執行後，猶未能深切體認毒品危害己身
    之鉅，及早謀求脫離毒害之道，反而伺機再犯，未見有何收
    斂、警惕之意，無視於毒品對於自身健康之戕害及國家對於
    杜絕毒品犯罪之禁令，自有使其接受相當時期監禁以敦化性
    情之必要，惟念及被告犯後尚能坦承犯行，且施用毒品固戕
    害個人健康至深，然就他人權益之侵害仍屬有限，及其犯罪
    之動機、目的、手段、智識程度等一切情狀，量處如主文所
    示之刑，以示懲儆。扣案之海洛因1包（含與第一級毒品無
    從析離之包裝袋，淨重0.12公克，空包裝重0.26公克），係
    毒品危害防制條例第2條第2項第1款所定之第一級毒品，為
    違禁物，應依同條例第18條第1項前段之規定，沒收銷燬之
    。
據上論斷，應依刑事訴訟法第273條之1第1項、第299條第1項前
段，毒品危害防制條例第10條第1項、第18條第1項前段，刑法第
11條前段、第47條第1項，判決如主文。
本案經檢察官莊佳瑋到庭執行職務。
中    華    民    國    97    年    3     月    13    日
                  刑事第二庭          法  官  尚安雅
以上正本證明與原本無異。
如不服本判決，應於判決送達後10日內，向本院提出上訴書狀，
上訴書狀應「敘述具體上訴理由」，並按他造當事人之人數附繕
本。「切勿逕送上級法院」。
中    華    民    國    97    年    3     月    19    日
                                      書記官  陳佳宏
附錄本案論罪科刑法條全文：
毒品危害防制條例第10條
施用第一級毒品者，處 6 月以上 5 年以下有期徒刑。
施用第二級毒品者，處 3 年以下有期徒刑。


司法院資訊處製作；財團法人民間司法改革基金會備份。
